臺灣士林地方法院刑事判決　　　　　　　95年度訴字第1161號
公　訴　人　臺灣士林地方法院檢察署檢察官
被　　　告　丁○○
 　　　　　 戊○○
上列被告因偽造文書案件，經檢察官提起公訴（94年度偵續字第
179號），本院判決如下：
    主  文
丁○○行使偽造私文書，足以生損害於他人，處有期徒刑陸月；
如易科罰金，以銀元參佰元即新臺幣玖佰元折算壹日。偽造如附
表一所示之印章貳枚及偽造如附表二所示之印文貳枚，均沒收。
戊○○無罪。
    事  實
一、丁○○為德川國際事業股份有限公司（下稱德川公司）負責
    人，因德川公司於92年間向陽信商業銀行龍江分行（下稱陽
    信商銀）辦理出口押匯及融資，以信用狀及票據為擔保，嗣
    因額度不夠，陽信商銀通知提供支票作為副擔保，當時德川
    公司已陷週轉不靈，為順利取得陽信商銀之資金，竟基於行
    使偽造私文書及詐欺取財之接續犯意，在未經柬信企業有限
    公司（下稱柬信公司）及花采企業有限公司（下稱花采公司
    ）之授權下，於民國92年10月24日前某日，在不詳地點委由
    不知情且真實姓名年籍均不詳之人，偽造如附表一所示柬信
    公司及花采公司名義之橫向條戳章各1 枚，並分別加蓋於附
    表二所示2 紙支票背面，用以偽造上開2 公司背書意思之私
    文書。旋即於同年10月24日持該偽造背書之2 紙支票前往陽
    信商銀行使以辦理票據融資，致使陽信商銀承辦人等陷於錯
    誤，核准並解付上開2 紙支票票面金額之款項分別為新臺幣
    （下同）132,000 元及436, 000元（起訴書誤為4 萬3,600
    元）至德川公司帳戶內，均足以生損害於陽信商銀、柬信公
    司及花采公司之權益。嗣因上開2 紙支票均遭退票，經陽信
    商銀分別向柬信公司及花采公司追索票款時，始查悉上情。
二、案經柬信公司與花采公司訴由臺灣士林地方法院檢察署檢察
    官偵查起訴。
    理  由
壹、有罪部分（即被告丁○○部分）：
一、訊據被告丁○○固坦承有以附表二所載2 紙支票，在事實欄
    所載時地辦理票據融資，並因此順利取得陽信銀行解匯如附
    表二票面金額入德川公司帳戶之款項，惟矢口否認有偽刻附
    表一所示橫向條戳章並偽造上開2 公司背書及詐欺取財之犯
    行，辯稱：附表二編號一所示支票，是伊拿出借給柬信公司
    己○○，於己○○將該支票退回後，即由伊交給德川公司會
    計甲○○前往辦理票據融資，並不知道蓋用於該紙支票背面
    柬信公司名義之橫向條戳印文是由何人所為；而甲○○可能
    是沒有注意到該紙支票是以戊○○名義所簽發，才會拿去辦
    理票貼。至於附表編號二所示支票則係由花采公司告訴代理
    人即其公司實際負責人乙○○所交付之客票，於乙○○交付
    支票時，支票背面即蓋有花采公司橫向條戳之背書印文，該
    紙支票嗣後亦是由德川公司會計甲○○拿去銀行辦理票貼云
    云。惟查：
  (一)被告丁○○偽刻附表一柬信公司名義之橫向條戳章並持以加
    蓋在附表二編號一所示支票背面用以辦理票據貼現之事實，
    業據告訴人即柬信公司之代表人己○○到庭具結證稱：伊與
    被告丁○○前即有金錢往來，丁○○會提供支票為擔保向伊
    借貸，都是用公司票。若至清償期伊則會直接將供借貸擔保
    之支票兌現，不會返還給丁○○，前亦未曾有返還支票之情
    形。伊未曾收過這張戊○○為發票人的個人支票（即附表二
    編號一所示支票）。且柬信公司若有收到客票，欲背書給個
    人或公司以便向銀行調現時，一定會蓋上柬信公司的大、小
    章，但這7 、8 年來，柬信公司都沒有作票貼。此外，柬信
    公司的橫向條戳章僅有在支票拿去銀行兌現時，才會由公司
    職員持以加蓋在支票背面背書後，再直接交給銀行提示，並
    不會對外使用。再者，柬信公司的橫向條戳章所蓋出之印文
    ，在字體上較附表二編號一所示支票之背書條戳印文為大，
    因此，附表二編號一所示支票之背書印文並非柬信公司使用
    之橫向條戳章所蓋出之印文，上開背書用之條戳章並非柬信
    公司所有，不可能由柬信公司職員持以加蓋，且伊未曾收過
    這張戊○○為發票人的個人支票等語。（見本院卷第49 頁
    至第53頁）
  (二)而被告丁○○偽刻附表二花采公司名義之橫向條戳章並持以
    加蓋在附表二編號二所示支票背面用以辦理票據貼現之事實
    ，亦據該花采公司之告訴代理人乙○○指證歷歷，並到庭具
    結證稱：被告丁○○會因公司周轉需要向伊借貸，借貸時都
    是丁○○跟伊接洽，丁○○會拿她自己的票或是戊○○的票
    供擔保，但伊未曾見過附表二編號二所示支票。花采公司只
    有1 個橫向條戳章，是放在伊的辦公室內，丁○○不可能見
    到。本案中蓋於附表二編號二所示支票票背之花采公司名義
    印文，較花采公司所使用之橫向條戳章蓋出之印文為長、字
    距亦較寬，與花采公司所使用的橫向條戳章有所不同，該背
    書用之條戳章並非花采公司所有。又花采公司的橫向條戳章
    是公司職員前往銀行辦手續填寫資料時，為了謀書寫之便所
    使用，不會拿來背書，若花采公司要在票據上背書，一定要
    用公司的大、小章等語。（見本院卷第90頁至第94頁）
  (三)另證人即陽信商銀之行員丙○○亦證稱：系爭2 紙支票的票
    貼是由伊經辦的，都是由被告丁○○親自來辦理，這是因為
    銀行方面要求應跟公司負責人接觸，伊並不認識德川公司會
    計甲○○。至於戊○○部分，只有在銀行給德川公司的擔保
    額度屆年度展期時，才會請連帶保證人戊○○出面重新簽立
    對保契約，因此很少見到戊○○。如果當初有認出附表二編
    號一所示支票上的發票人是保證人的名義，即便有柬信公司
    的背書，銀行基本上是不會收受該支票，又我們銀行當時之
    所以收受該支票，是因為沒有辨識出來發票人是戊○○，且
    有柬信公司的背書，並當場由丁○○蓋德川國際事業股份有
    限公司的大小章。又我們拿到附表二編號二這張支票的時候
    ，德川公司沒有背書，被告應該要提出德川公司開立發票給
    花采公司的交易憑證等語。（見本院卷第96頁至第98頁）
二、綜上，足認被告丁○○辯稱附表二編號一所示支票是柬信公
    司退回後由德川公司會計甲○○持往辦理票據貼現，並不清
    楚是否有柬信公司背書，且是甲○○未予詳查而誤持至銀行
    辦理票貼云云，應屬推諉之詞，不足採信。且觀諸被告丁○○於本院審理中另辯稱：柬信公司事前有同意蓋章背書，伊
    並未有偽造行為云云（見本院卷第106 頁），更見被告丁○○對於附表二編號一所示支票之柬信公司名義背書究所何來
    ，知之甚詳，事後翻異前詞，無非飾卸。又附表二編號一所
    示支票票背蓋用之「柬信企業有限公司」印文，經鑑驗機關
    表示：「支票（票號：PQ0000000 ，面額：新臺幣壹拾參萬
    貳千元）背面上『柬信企業有限公司』印文與『柬信企業有
    限公司』戳記章印文不相符。」此有內政部警政署刑事警察
    局93年10月11日刑鑑字第0930203596號鑑驗通知書1 份在卷
    足參（見臺灣士林地方法院檢察署93年度偵字第9830號偵查
    卷宗卷一第50頁至第51頁），益徵被告潘秀玉所述顯無足取
    。此外，果如被告丁○○所辯，附表二編號一所示支票是由
    柬信公司退還，則柬信公司豈有不塗銷背書，竟聽任執票人
    在無合理對價關係下行使票據權利，導致柬信公司無端蒙受
    被追索的票信風險之理？是被告丁○○前開所辯，顯與使用
    票據之習慣及商業交易上之經驗法則不符，違情悖理之處，
    至為灼然，其復辯稱柬信公司取交鑑定之條戳是另一個條戳
    云云，亦因而無從採信。另附表二編號二所示支票之背書印
    文與花采公司所使用之橫向條戳章印文，在寬度與字距上均
    有不符，且使用橫向條戳章背書實與花采公司之背書慣例相
    左，業據告訴代理人乙○○證述明確；而公司背書與私人或
    其他公司時，僅蓋用簡便條戳章，竟無公司專用之大、小章
    戳，亦顯與商業交易上之經驗法則有違。凡此均足認被告丁○○辯稱附表二編號二所示支票之來源係出自乙○○之手，
    且收受票據時即存有花采公司之背書於票背，亦是由德川公
    司會計甲○○持往銀行辦理票貼云云，亦屬犯後推諉之詞，
    委難採信。準此，被告丁○○偽刻附表一所示柬信公司及花
    采公司橫向條戳章，並加蓋於附表二所示2 紙支票背面而偽
    造上開2 公司背書之私文書而持向陽信商銀行使的犯行，堪
    予認定。此外，復有附表二所示支票正反面影本、退票理由
    單影本、陽信商銀92年10月24日墊付國內票款及應收客票週
    轉金融資票據明細表影本（見上開偵查卷卷一第18頁、第21
    頁及臺灣士林地方法院檢察署94年度偵續字第181 號偵查卷
    第14頁）各1 紙在卷可稽，被告丁○○之犯罪事實可以認定
    ，應依法論科。
三、查本件被告丁○○行為後，刑法業於94年2 月2 日修正公布
    ，並於95年7 月1 日施行，又刑法施行法亦於同年6 月14
    日增訂第1 條之1 ，並自同年7 月1 日施行。按刑法第2 條
    第1 項規定：「行為後法律有變更者，適用行為時之法律。
    但行為後之法律有利於行為人者，適用最有利於行為人之法
    律。」於修正刑法施行後，自應適用上開規定為「從舊從輕
    」之比較；又比較新舊法時，應就罪刑有關之共犯、未遂犯
    、想像競合犯、牽連犯、連續犯、結合犯，以及累犯加重、
    自首減輕暨其他法定加減原因（如身分加減）與加減例等一
    切情形，綜其全部罪刑之結果而為比較後，再適用有利於行
    為人之法律處斷，而不得一部割裂分別適用不同之新舊法，
    有最高法院24年度上字第4634號、29年度上字第964 號判例
    意旨及最高法院95年度第8 次刑事庭會議決議以資參照。經
    查：
  (一)刑法第216 條、第210 條之行使偽造私文書罪，其法定刑於
    修正前後並無更易，尚無比較新舊法而擇有利於被告規定適
    用之問題。而同法第339 條第1 項詐欺取財罪之法定刑得科
    或併科1 千元以下罰金，依被告行為時之修正前刑法第33條
    第5 款規定：「主刑之種類如左：五、罰金：1 元以上。」
    換算新臺幣後，為新臺幣3 元以上。惟被告行為後修正刑法
    第33條第5 款規定：「主刑之種類如下：五、罰金：新臺幣
    1 千元以上，以百元計算之。」經比較修正前後關於科處罰
    金刑之最低刑度規定，關於詐欺取財罪部分，自應以被告行
    為時即修正前刑法相關規定較有利於被告。
  (二)修正前刑法第55條後段原規定犯1 罪而其方法或結果之行為
    犯他罪名者，從一重處斷，惟刑法修正後將該規定刪除。此
    項刪除雖非犯罪構成要件之變更，但顯已影響行為人刑罰之
    法律效果，自屬法律變更，而應為新舊法之比較適用。本件
    被告丁○○所犯行使偽造私文書罪及詐欺罪之犯行，有方法
    結果之牽連關係，依修正前刑法第55條後段規定，應論以牽
    連犯而從一重行使偽造私文書罪處斷；惟若依修正後刑法規
    定，則應論以數罪，併合處罰之。經比較新舊法規定結果，
    以適用修正前刑法第55條後段規定，就被告上開犯行論以牽
    連犯而從一重處斷，較有利於被告。
  (三)關於易科罰金之折算標準，修正前刑法第41條第1 項與修正
    前罰金罰鍰提高標準條例第2 條（現已刪除）規定，係以銀
    元100 元至300 元即新臺幣300 元至900 元折算1 日。惟現
    行刑法第41條第1 項則規定：「犯最重本刑為5 年以下有期
    徒刑以下之刑之罪，而受6 個月以下有期徒刑或拘役之宣告
    者，得以新臺幣1 千元、2 千元或3 千元折算1日 ，易科罰
    金。」經比較修正前後之規定，自以被告行為時即修正前規
    定，較有利於被告。
四、核被告丁○○所為，係犯刑法第216 條、第210 條之行使偽
    造私文書罪及同法第339 條第1 項之詐欺取財罪。被告利用
    不知情之人偽造附表一所示2 枚印章，應論以間接正犯。而
    偽造印章及印文係偽造背書之私文書之階段及部分行為，偽
    造私文書後復持以行使，偽造之低度行為復為行使之高度行
    為所吸收，均不另論罪。被告各行使2 紙偽造背書之支票與
    詐欺2 筆票款之行為，均係於密切接近之時間及同地實施，
    各個行使行為與詐欺行為之獨立性極為薄弱，且均各係出於
    同一之票據融通目的，依一般社會健全觀念，在時間差距上
    難以強行分割，應各視為數個舉動之接續施行，合為包括之
    一行為予以評價，各論以接續犯。被告以一行為同時偽造二
    張支票背書私文書觸犯二罪名，應依修正後刑法第55條想像
    競合犯規定論以一罪（刑法第55條想像競合犯之規定法律無
    變更，逕適用修正後規定）。又被告行使偽造私文書以遂行
    詐欺犯行，有方法目的之牽連關係，應依修正前刑法第55條
    後段規定論以牽連犯，從一重行使偽造私文書罪處斷。爰審
    酌被告丁○○並無前科紀錄，有臺灣高等法院被告前案紀錄
    表1 份附卷可參，其因公司週轉不靈，為謀營運順利，一時
    失慮，致罹刑章，犯後雖矢口否認犯行，惟所生危害尚非重
    大等一切情狀，量處如主文所示之刑，並諭知易科罰金之折
    算標準。另附表一所示2 枚印章，並無從證明業已滅失；而
    附表二所示2 紙支票背面所蓋柬信公司及花采公司名義之背
    書印文，雖已持交陽信銀行而行使，惟上開偽造之印章及印
    文，依刑法第219 條規定，不論屬於犯人與否，均應宣告沒
    收之。至被告丁○○所詐得之款項，雖屬犯罪所得之物，惟
    被害人尚有民事上請求權得請求其返還，並非屬被告丁○○
    所有，自無從為沒收之諭知，併此敘明。
貳、無罪部分（即被告戊○○部分）：
一、公訴意旨略以：被告戊○○大豐利紙品工業股份有限公司（
    下稱大豐利公司）負責人，因公司週轉困難，為順利取得金
    融機構之票據貼現，於民國92年間未經柬信公司及花采公司
    之同意，於不詳地點委由不知情姓名、年籍、綽號不詳之人
    ，代為偽刻柬信公司及花采公司名義之橫向條戳章，分別蓋
    於附表二所示2 紙支票背面，用以偽造上開2 公司名義之背
    書，並於同年10月24日持上開2 紙支票前往陽信商銀辦理票
    據融資，致使陽商銀陷於錯誤，分別交付上開票面金額之款
    項於丁○○、戊○○，因認被告戊○○與被告丁○○共同涉
    犯行使偽造私文書與詐欺取財等罪嫌云云。
二、按犯罪事實應依證據認定之，無證據不得認定犯罪事實；不
    能證明被告犯罪者，應諭知無罪之判決，刑事訴訟法第154
    條第2 項、第301 條第1 項分別定有明文。而認定不利於被
    告之事實，需依積極證據，茍積極證據不足為不利被告事實
    之認定時，即應為有利於被告之認定，更不必有何有利之證
    據，最高法院30年上字第816 號判例可資參照。又刑事訴訟
    上證明之資料，無論為直接證據或間接證據，均須達於通常
    一般之人均不致有所懷疑，而得確信其真實之程度，始得據
    為有罪之認定，若其關於被告是否犯罪之證明未能達此程度
    ，而有合理之懷疑存在，致使無從形成有罪之確信，根據「
    罪證有疑，利於被告」之證據法則，即不得據為不利之認定
    ，最高法院76年臺上字第4986號著有判例。此外，告訴人之
    告訴，係以使被告受刑事訴追為目的，是其陳述是否與事實
    相符，仍應調查其他證據以資審認，亦有最高法院52年度臺
    上字第1300號判例可資參照。
三、本件公訴人起訴被告戊○○涉犯前開罪嫌，無非以告訴人柬
    信公司及花采公司具狀告訴為憑，並當庭論告稱：附表二編
    號一所示支票之發票人為戊○○，依據被告2 人長期使用支
    票之經驗，不可能對於此種以保證人為發票人之支票無法票
    貼乙節不知情，竟因其上所蓋「戊○○」印文有模糊不易辨
    識之情形，認有可趁之機，偽造背書而持以票貼，以遂其詐
    欺犯行；且告訴代理人乙○○已證稱被告2 人曾向伊調度資
    金，足見戊○○對於票貼的事情明顯知情為論據。訊據被告
    戊○○堅詞否認有盜刻印章、偽造私文書、行使偽造私文書
    或詐欺取財等犯行，並稱連支票開多少金額我都不知道等語
    。經查：
  (一)附表二編號一所示支票雖係戊○○個人名義之支票，但實際
    簽發並持向陽信商銀辦理票貼之人卻是其妻丁○○，業經被
    告戊○○及其妻丁○○在偵審中，自始至終一致供認無訛，
    諸如：(1)戊○○在案發之初，被問及附表二編號一所示支票
    從何得來？支票上的私章是否你本人所蓋？該張支票做何用
    途？該支票背面「柬信公司」之橫向戳記從何得來？均答稱
    「我不知道」，並謂都是我妻子丁○○在處理公司事務。支
    票是我太太丁○○開的等語（見93偵字9830號卷第3 、4 、
    43頁）。(2)丁○○則向檢察官供稱：該張支票係「我私底下
    跟己○○借錢開的票」（同上卷第43頁參照）。
  (二)柬信公司實際負責人己○○稱：該張戊○○名義的支票，未
    經過我公司，我公司並不知有該張支票，是陽信商銀對我公
    司提出告訴時，我公司始知有該張支票。他們二人是夫妻，
    我們是跟大豐利公司買東西，只有我們付款給他們，不可能
    他們付我們錢等語（同上卷第7 、42頁反面參照）。其在本
    院交互詰問時證稱：「（檢察官問：丁○○向你借貸時，是
    否提供支票供擔保？）是的。（問：如果丁○○清償款項之
    後，你是否會返還支票？）我是[ 到期] 直接提示兌現支票
    ，不會返還支票。（問：丁○○有無執上開系爭支票向你調
    現？）沒有，她如果向我調現，這張支票不可能再回到她手
    上。」等語（本院卷第51、52頁審理筆錄參照）。
  (三)證人即陽信商銀承辦人丙○○於本院證稱：本件係德川公司
    開國外信用狀，開狀都是丁○○來，戊○○是連帶保證人，
    每年到期要展期的時候都會來重新簽立對保契約，我比較少
    見到戊○○。會來銀行都是丁○○，因擔保額度不夠，請她
    再提出票據擔保，票據都是丁○○提出。本件戊○○名義的
    支票，即便有柬信公司的背書，依規定銀行也不能收，是因
    為沒有辨識出來戊○○的章，且當場由丁○○蓋德川公司大
    小章等語（本院卷第96、97頁參照）。
四、綜上以觀，本件附表二編號一所示支票雖為戊○○名義，惟
    係由丁○○簽發一節，業經戊○○、丁○○夫妻前後供述一
    致，且係丁○○提出於陽信商銀，並當場由丁○○蓋上德川
    公司的大小章，亦經證人丙○○證明屬實，足見該張支票的
    前後經手人確為丁○○。而依一般社會經驗，夫妻間互相使
    用支票簿者亦屬可能，故本件共同被告丁○○雖然簽發被告
    戊○○之個人支票，偽造柬信公司背書，持向陽信商銀行使
    為真，但對於被告戊○○確為知情並同意而有犯意聯絡一節
    ，並無積極證據足以證明，亦即不能因為支票為戊○○名義
    ，而推定被告戊○○有偽造柬信公司戳章、偽造背書、並行
    使及向陽信商銀詐欺的犯行，或與丁○○有何犯意聯絡。
五、至附表二編號二所示支票，既與被告戊○○無關，而係被告
    丁○○偽造花采公司之戳章、偽造背書並持向陽信商銀行使
    ，業如上述，而被告戊○○雖為大豐利公司負責人，惟就本
    件起訴之事實言，與大豐利公司並無任何干係，大豐利公司
    與丁○○為負責人的德川公司亦兩不相牟，而系爭2 紙支票
    融資的款項均匯入丁○○所經營之德川公司帳戶內，戊○○
    所經營之大豐利公司則未獲分文，此亦據丁○○於本院審理
    中供述詳明，且有卷附陽信公司的上開資料可稽。另花采公
    司告訴代理人乙○○於本院審理中復證稱：對於戊○○有無
    參與犯罪並不知情，究竟是丁○○或戊○○偽刻印章也不知
    道等語（見本院卷第92至第93頁），凡此均不可作為被告戊○○參與本件犯罪之證據。綜觀上述各證人所證述情節及共
    同被告丁○○之供述內容，被告2 人雖為夫妻，有同居共財
    之親，然戊○○辯稱對於丁○○所為毫無所悉等語，即非全
    然不可採信。
六、綜上，關於被告戊○○部分，檢察官所為舉證均不足以證實
    被告確實犯有起訴書所指之偽刻印章、偽造私文書、行使偽
    造私文書或詐欺取財等各項犯行，本院復查無其他積極證據
    足認戊○○有檢察官所述犯行，尚難以告訴人之臆測及片面
    指述，遽對被告戊○○繩以起訴書所載相關罪名，揆諸前開
    說明，自應對被告戊○○為無罪之諭知。
據上論斷，應依刑事訴訟法第299條第1項、第301條第1項，刑法
第2 條第1 項前段、第216 條、第210 條、第339 條第1 項、第
55條、第219 條、修正前刑法第55條、第41條第1 項前段，修正
前罰金罰鍰提高標準條例第2 條，刑法施行法第1 條之1 第1 項
、第2 項前段，判決如主文。
本案經檢察官王以文到庭執行職務。
中　　華　　民　　國　　96　　年　　4 　　月　　17　　日
　　　　　　　　　刑事第一庭審判長法  官  洪英花
                                  法　官　雷雯華
                                  法　官　林清吉
以上正本證明與原本無異。
如不服本判決，應於判決送達後10日內，向本院提出上訴狀。
                                  書記官  張茹茵
中　　華　　民　　國　　96　　年　　4 　　月　　17　　日
附錄論罪科刑法條：
刑法第216條
行使第210條至第215條之文書者，依偽造、變造文書或登載不實
事項或使登載不實事項之規定處斷。
第210條
偽造、變造私文書，足以生損害於公眾或他人者，處5年以下有
期徒刑。
第339條第1項
意圖為自己或第三人不法之所有，以詐術使人將本人或第三人之
物交付者，處5年以下有期徒刑、拘役或科或併科1千元以下罰金
。
附表一：
(一) 偽造之「柬信企業有限公司」橫向條戳章1枚。
(二) 偽造之「花采企業有限公司」橫向條戳章1枚。
附表二：
┌──┬───┬────┬─────┬─────┬────┬─────┐
│編號│發票人│發票日  │支票票據號│票面金額（│付款銀行│偽造位置及│
│    │      │        │碼        │新臺幣）  │        │偽造內容  │
│    │      │        │          │          │        │          │
├──┼───┼────┼─────┼─────┼────┼─────┤
│    │      │        │          │          │世華聯合│支票背面「│
│    │      │92年12月│PQ0000000 │132,000 元│商業銀行│柬信企業有│
│ 一 │戊○○│26日    │號        │          │民權分行│限公司」名│
│    │      │        │          │          │        │義之背書印│
│    │      │        │          │          │        │文1枚     │
├──┼───┼────┼─────┼─────┼────┼─────┤
│    │      │        │          │          │花蓮區中│支票背面「│
│    │      │93年1月 │HA0000000 │436,000 元│小企業銀│花采企業有│
│ 二 │劉美麗│15日    │號        │          │行蘆洲分│限公司」名│
│    │      │        │          │          │行      │義之背書印│
│    │      │        │          │          │        │文1枚     │
└──┴───┴────┴─────┴─────┴────┴─────┘
